臺灣雲林地方法院刑事裁定
111年度聲字第346號
聲  請  人  臺灣雲林地方檢察署檢察官
受  刑  人  周依萱



上列聲請人因受刑人數罪併罰有二裁判以上，聲請定其應執行之
刑（111 年度執字第875 號），本院裁定如下：
    主  文
周依萱所犯如附表所示之罪刑，應執行拘役壹佰貳拾日，如易科
罰金，以新臺幣壹仟元折算壹日。
    理  由
一、聲請意旨略以：受刑人周依萱因犯竊盜等案件，先後經判決
　　確定（如附表），符合數罪併罰之要件，應依刑法第53條及
　　第51條第6 款之規定，聲請定其應執行之刑，爰依刑事訴訟
　　法第477 條第1 項規定聲請裁定。
二、按數罪併罰，有二裁判以上者，依刑法第51條之規定，定其
　　應執行之刑；依刑法第48條應更定其刑者，或依刑法第53條
　　及第54條應依刑法第51條第5 款至第7 款之規定，定其應執
　　行之刑者，由該案犯罪事實最後判決之法院之檢察官，聲請
　　該法院裁定之，刑法第53條、刑事訴訟法第477 條第1 項分
　　別定有明文。數罪併罰，分別宣告其罪之刑，如宣告多數拘
　　役者，比照有期徒刑之規定，於各刑中之最長期以上，各刑
　　合併之刑期以下，定其刑期，但不得逾120 日，刑法第51條
　　第6 款定有明文。另犯最重本刑為5 年以下有期徒刑之刑之
　　罪，而受6 月以下有期徒刑或拘役之宣告者，得以新臺幣1
　　千元、2 千元或3 千元折算1 日，易科罰金。但確因不執行
　　所宣告之刑，難收矯正之效，或難以維持法秩序者，不在此
　　限，亦為刑法第41條第1 項所明定。又法律上屬於自由裁量
　　之事項，有其外部性界限及內部性界限，並非概無拘束。依
　　據法律之具體規定，法院應在其範圍選擇為適當之裁判者，
　　為外部性界限；而法院為裁判時，應考量法律之目的，及法
　　律秩序之理念所在者，為內部性界限。法院為裁判時，二者
　　均不得有所逾越（最高法院80年度台非字第473 號判決意旨
　　參照）。是以數罪併罰，有二裁判以上，定其應執行之刑時
　　，固屬法院自由裁量之事項，然仍應受前揭外部性界限及內
　　部性界限之拘束。
三、經查，本件受刑人所犯如附表所示之各罪，經法院先後判處
　　如附表所示之刑，均分別確定在案；又其中如附表編號1 至
　　4 所示之罪，前經臺灣臺中地方法院110 年度聲字第4202號
　　裁定定應執行拘役110 日，受刑人不服，經抗告後，由臺灣
　　高等法院臺中分院以111 年度抗字第6 號裁定駁回抗告而確
　　定；又附表編號5 所示之罪，則經本院以110 年度六簡字第
　　238 號判決定應執行拘役50日確定等情，有附表各編號所示
　　之裁判書及臺灣高等法院被告前案紀錄表在卷可憑。茲聲請
　　人以本院為最後事實審法院，聲請就受刑人所犯如附表所示
　　之各罪定其應執行刑，經核與前述規定及裁判要旨尚無不合
　　，應予准許。本院依前揭法條規定，並按最高法院110 年度
　　台抗大字第489 號裁定意旨，為保障受刑人之程序利益，於
　　裁定前，徵詢受刑人對本件定應執行刑案件之意見，受刑人
　　則以附件所示之內容表達其意見，兼衡附表所示各罪之犯罪
    時間、罪質以及定應執行刑之限制加重原則，兼顧刑罰衡平
    之要求及矯正受刑人之目的，在未逾越內、外部界限之限度
    內，定其應執行刑如主文所示。
四、依刑事訴訟法第477 條第1 項，刑法第53條、第51條第6 款
　　、第41條第1 項前段，裁定如主文。　　
中　　華　　民　　國　　111 　年　　4 　　月　　29　　日
                  刑事第八庭    法  官  陳育良
以上正本證明與原本無異。
如不服本裁定，應於裁定送達後5 日內向本院提出抗告狀（須附繕本）。　　　　　　　　　　
                                書記官  王姵珺  　　　　
中　　華　　民　　國　　111 　年　　4 　　月　　29　　日
【附表：受刑人周依萱定應執行刑案件一覽表】　　　　　　　
編      號            1            2            3 罪      名  竊盜 竊盜 竊盜 宣  告  刑  拘役50日 拘役10日 拘役10日（共3罪） 犯罪日期  110年3月11日 110年3月10日 ①110年4月7日 ②110年4月30日 ③110年6月8日 偵查機關年度案號  臺灣臺中地方檢察署110年度偵字第20089號 臺灣雲林地方檢察署110年度偵字第2584號 臺灣雲林地方檢察署110年度偵字第3731號等 最後事實審 法  院 臺灣臺中地方法院 臺灣雲林地方法院 臺灣雲林地方法院  案  號 110年度中簡字第1628號 110年度六簡字第170號 110年度六簡字第216號  判決日 110年9月6日 110年8月27日 110年8月27日 確定判決 法  院 臺灣臺中地方法院 臺灣雲林地方法院 臺灣雲林地方法院  案  號 110年度中簡字第1628號 110年度六簡字第170號 110年度六簡字第216號  確定日 110年10月5日 110年10月5日 110年10月5日 備      註  編號1至4已定應執行拘役110日 編號1至4已定應執行拘役110日 編號1至4已定應執行拘役110日 

編      號           4            5 罪      名  竊盜 竊盜 宣  告  刑  拘役30日 拘役30日（共2罪） 犯罪日期  110年3月17日 ①110年5月8日 ②110年6月26日 偵查機關年度案號  臺灣臺中地方檢察署110年度偵字第10102號 臺灣雲林地方檢察署110年度偵字第5205號等 最後事實審 法  院 臺灣臺中地方法院 臺灣雲林地方法院  案  號 110年度簡上字第258號 110年度六簡字第238號  判決日 110年10月19日 110年12月1日 確定判決 法  院 臺灣臺中地方法院 臺灣雲林地方法院  案  號 110年度簡上字第258號 110年度六簡字第238號  確定日 110年10月19日 111年1月4日 備      註  編號1至4已定應執行拘役110日 已定應執行拘役50日